【裁判字號】    92,上易,2227
【裁判日期】    921028
【裁判案由】    竊盜
【裁判全文】
臺灣高等法院刑事判決                          九十二年度上易字第二二二七號
    上  訴  人  臺灣臺北地方法院檢察署檢察官
    被      告  乙○○
右上訴人因竊盜案件，不服臺灣臺北地方法院九十二年度易字第一０五一號，中華民
國九十二年七月九日第一審判決（起訴案號：臺灣臺北地方法院檢察署九十一年度偵
字第二三０七六號），提起上訴，本院判決如左：
    主  文
原判決撤銷。
乙○○竊盜，累犯，處有期徒刑伍月，如易科罰金，以參佰元折算壹日。
    事  實
一、乙○○於民國（下同）八十五年間因違反槍砲彈藥刀械管制條例案件，經臺灣士
    林地方法院判處有期徒刑二月確定，於八十六年三月二十六日易科罰金執行完畢
    。其於九十年四月十三日上午十一時許，行經臺北市中山區○○○路○段一七六
    號前，適有李坤明駕駛Ｋ六─八三九九號自用小客車（登記為其妻李劉三妹所有
    ）暫停該處，未將引擎熄火而下車至後行李廂處取物，乙○○竟意圖為自己不法
    之所有，趁機進入駕駛座內竊取該車，將前開車輛駛離，嗣將該車棄置於臺北縣
    三重市○○路○段一五四號前，至同月十七日中午十二時三十分許為警方在上址
    尋獲該車，在該車車內後視鏡上採集得乙○○遺留之指紋二枚，經鑑驗結果而循
    線查獲上情。
二、案經臺灣臺北地方法院檢察署檢察官偵查起訴。
    理  由
一、訊據被告乙○○矢口否認有竊取該車之犯行，辯稱服役時同袍綽號「阿興」之男
    子曾於九十年間因車輛在三重市○○○路交流道附近故障，以電話聯絡邀其前往
    幫忙，當時車輛可以發動，但無法排檔前進後退，其曾進入車中調整後照鏡，並
    由其在駕駛座內扶方向盤，由「阿興」推車將車移往路旁停放，之後即與「阿興
    」分手離開，可能因此而留下指紋，並未竊取該車等語。惟查該Ｋ六─八三九九
    號自用小客車係李坤明於前揭時、地暫停未熄火時，遭人趁機進入駕駛座內竊取
    駛離，嗣經棄置於台北縣三重市○○路○段一五四號前，為警尋獲等事實，業據
    被害人李坤明（案發後業於九十一年十一月二十六日死亡）及其子即證人甲○○
    分別於警訊及原審中供述綦詳，並有車輛竊盜車牌失竊資料個別查詢報表可稽。
    而警方尋獲該車後，在車內後視鏡上採集得可資比對之指紋三枚，經鑑定結果，
    其中二枚與檔存被告指紋卡右拇指指紋相同，其餘指紋未發現相符者，亦有內政
    部警政署刑事警察局（九０）刑紋字第七八三四三號鑑驗書可憑。被告對該鑑驗
    結果，及其曾進入該車調整後視鏡致留下指紋等事實亦不否認。按諸一般人之駕
    駛習慣，對於未曾駕駛過之車輛，勢必調整後視鏡之角度，被告既在失竊之汽車
    車內後視鏡上留有右拇指指紋，則該指紋係被告竊取該車後於駕駛途中調整後視
    鏡角度時所留，已屬灼然。至於被告雖以前開情詞置辯，然而被告迄今始終無法
    舉出「阿興」之真實姓名、年籍、住址、及聯絡電話等資料以供查證，已與常情
    不合；且如被告所述，「阿興」既係於該車故障後聯絡被告到場協助，該車當時
    已無法排檔行駛，被告又僅係在駕駛座上扶住方向盤由「阿興」推車移置路旁，
    則被告顯然並無必須調整車內後視鏡之必要，而車內何以僅留有被告之指紋而未
    留存「阿興」或其他可資辨識之指紋？被告所辯顯與常情不符，無非畏罪卸飾之
    詞，不足採信。綜上所述，本案事證明確，被告之犯行應堪認定。
二、核被告所為，係犯刑法第三百二十條第一項之竊盜罪。被告於八十五年間因違反
    槍砲彈藥刀械管制條例案件，經臺灣士林地方法院判處有期徒刑二月確定，於八
    十六年三月二十六日易科罰金執行完畢，有本院被告全國前案紀錄表可徵，其於
    五年內再犯有期徒刑以上之本罪，為累犯，依法加重其刑。
三、原審法院未予詳查，遽行採信被告之辯解，而為被告無罪之判決，自有未洽。檢
    察官提起上訴，指摘原判決不當，為有理由，應由本院將原判決撤銷，另為適法
    之判決。爰審酌被告之素行、犯罪之動機、目的、手段、手段、所生危害、及犯
    罪後態度等一切情狀，量處如主文第二項所示之刑，並諭知易科罰金之折算標準
    ，以示儆懲。
四、檢察官移送併案審理部分（臺灣板橋地方法院檢察署九十二年度偵字第九四九二
    號），被告係涉嫌於九十二年三月三十一日中午十二時許，在花蓮市○○路二九
    三─三號，竊取林鳳汝所有之外幣。查此部分非但距本案之竊盜犯行將近有二年
    之遙，且犯罪行為態樣亦顯不相同，顯然並非自始出於一個預定犯罪計畫以內之
    概括犯意而為，兩者間並無連續犯之裁判上一罪關係可言，非起訴效力所及，本
    院不得一併審判，應退由原承辦檢察官另行偵辦，併此指明。
據上論斷，應依刑事訴訟法第三百六十九條第一項前段、第三百六十四條、第二百九
十九條第一項前段、刑法第三百二十條第一項、第四十七條、第四十一條第一項前段
、罰金罰鍰提高標準條例第一條前段、第二條，判決如主文。
本案經檢察官周志榮到庭執行職務。
中      華      民      國    九十二    年      十      月    二十八    日
                              臺灣高等法院刑事第二十三庭
                                  審判長法  官 黃  瑞  華
                                        法  官 王  淑  滿
                                        法  官 宋      祺
右正本證明與原本無異。
不得上訴。
                                        書記官 蔡  慧  娟
中      華      民      國    九十二    年      十      月    二十九    日
附錄：本案論罪科刑法條全文
中華民國刑法第三百二十條第一項
意圖為自己或第三人不法之所有，而竊取他人之動產者，為竊盜罪，處五年以下有期
徒刑、拘役或五百元以下罰金。


司法院資訊處製作；財團法人民間司法改革基金會備份。
